臺灣臺中地方法院民事判決　九十三年度重訴字第二六一號
　　原　　　告　丁○○
　　訴訟代理人　徐盛國　律師
　　被　　　告　勤力國際股份有限公司
　　法定代理人　甲○○
　　被　　　告　戊○○
　　共　　　同
　　訴訟代理人　劉喜　律師
右被告因業務過失傷害案件，經原告提起請求損害賠償之附帶民事訴訟（九十三年度
交附民字第九六號），經本院刑事庭裁定移送前來，本院於民國九十四年二月二日言
詞辯論終結，判決如左：
    主      文
被告應連帶給付原告新台幣陸佰壹拾萬伍仟捌佰貳拾貳元，及均自民國九十四年一月
二十八日起至清償日止，按年息百分之五計算之利息。
原告其餘之訴駁回。
訴訟費用由被告連帶負擔二分之一，餘由原告負擔。
本判決原告勝訴部分於原告以新台幣貳佰零參萬元為被告供擔保後，得為假執行。但
被告如以新台幣陸佰壹拾萬伍仟捌佰貳拾貳元，為原告預供擔保後，得免為假執行。
原告其餘假執行之聲請均駁回。
    事實及理由
甲、程序方面：
    按訴狀送達後，原告不得將原訴變更或追加他訴，但擴張或減縮應受判決事項之
    聲明者，不在此限，民事訴訟法第二百五十五條第一項第三款定有明文。本件原
    告原起訴請求被告連帶給付新台幣（下同）一千一百六十八萬一千二百六十五元
    及法定遲延利息，嗣於訴訟進行中，就其請求聲明擴張為被告應連帶給付一千二
    百三十一萬六千二百十九元及法定遲延利息，屬擴張應受判決事項之聲明，核與
    首揭規定相符，應予准許，合先敘明。
乙、實體方面：
一、原告起訴主張：
  (一)被告戊○○係被告勤力國際股份有限公司（下稱勤力公司）司機，以駕駛自小客
    車載運貨物為業，為從事駕駛業務之人，其於民國九十二年六月二十三日早上，
    駕駛車牌號碼二四三二─ＤＢ自小客車，由臺中市○○○路往漢口路方向行駛，
    於同日早上六時二十分許，行駛於臺中市○○路○段六十一號前內側快車道上，
    本應注意汽車在雙向四車道行駛變換車道時，應讓直行車先行，並應注意安全距
    離，而依當時路況、天候及視野，又無不能注意之情事，竟疏於注意，貿然變換
    車道駛入外側快車道，擦撞同向外側快車道上直行在後之原告所騎乘車牌號碼Ｈ
    Ｋ八─四三一號之重型機車，致原告人車倒地，並撞及路旁由訴外人統聯汽車客
    運股份有限公司（下稱統聯公司）所設置之候車站牌，而受有脊髓損傷、頸椎第
    六、七節脫位骨折及胸椎第五、六節壓迫性骨折，併下半身癱瘓等重傷害，因認
    被告戊○○任意變換車道有重大過失；又被告彭建陽既任職於被告勤力公司擔任
    司機，且車禍當時係執行職務，被告勤力公司應與被告戊○○連帶負賠償責任，
    爰依民法第一百八十四條第一項前段、第二項及第一百九十一條之二、第一百九
    十三條第一項及第一百九十五條第一項、第一百八十八條第一項規定提起本訴。
    茲請求賠償明細如下：
    (1)醫藥費：三萬一千一百六十八元。
    (2)看護費：
      自九十二年六月二十四日起至同年十一月十日止共計支出看護費用二十六萬
        元。
      又原告受有脊髓損傷，頸椎第六、七節脫位骨折合併下肢完全癱瘓、大小便
        失禁及第五胸椎壓迫性骨折等傷害，生活完全無法自理而需專人照顧，日後
        仍須聘請看護，而原告現年四十三歲，依臺閩地區歷年簡易生命表男性平均
        餘命之統計，其平均餘命為三十五．三年，而每三年聘僱外勞為看護所需支
        出之費用為七十七萬三千九百四十六元（含申請代辦費一萬五千元、假日加
        班費五百二十八元、每月就業安定費二千元、每年意外保險費三百十八元、
        每月雇主支付之健保費七百七十元及外勞之來回機票一萬二千元），平均每
        年支出二十五萬七千九百八十二元，依三十五年之霍夫曼係數換算扣除中間
        利息，原告可請求一次給付之終身看護費用為五百三十萬二千五百十四元。
    (3)喪失或減少勞動能力：
      原告教育程度僅為高職畢業，除以勞力換取工作報酬外，並無其他工作之專門
      技能，因該車禍無法再從事勞力性質之工作，已完全喪失工作能力，算至原告
      六十歲退休時，尚有十七年之工作時間，以每月最低勞動薪資一萬五千八百四
      十元計算，依霍夫曼係數換算扣除中間利息，原告喪失或減少勞動能力所受之
      損害即為二百三十八萬二千九百十七元。
    (4)增加生活上之需要：
      因此次車禍計已支出尿布、看護墊、膠帶、氣墊床、氣墊座、輪椅、束腹帶
        、發聲閥、敷料、清創傷口凝膠、頸圈、浣腸、ＯＰ．Tegatenw、手套、人
        工皮、彈性襪、抽痰管、記憶枕、燕麥粉、高纖錠、寧嗽散、氣切固定帶、
        胃管、軟式手損球、頸枕、觸覺球等共五萬一千零三十五元，扣除被告所爭
        執之雞精、頭枕、中藥（痱子粉）、牙刷、補體素、燕麥粉，仍有四萬八千
        八百八十二元。
      又因原告已呈大小便失禁之狀態，終生均需使用尿布及看護墊，以一天需使
        用六片尿布及二片看護墊計算，一年需使用二千一百九十片尿布（即二百十
        九包）及七百三十片看護墊（即九十一．二五包），以每包尿布十片二百四
        十八元、每包看護墊八片九十三元換算，一年所需之尿布及看護墊之費用為
        六萬二千七百九十八元，以其平均餘命為三十五．三年，依霍夫曼係數換算
        扣除中間利息，原告可請求一次給付之終身需支出之尿布及看護墊之費用為
        一百二十九萬零七百三十八元。
    (5)精神慰撫金：
      原告為開明工商高職畢業，名下並無任何財產，身處壯年，未來生活又頓失所
      依，復有一尚在就讀國中之兒子賴原告扶養，突遭劇變，全家之生活即陷入困
      境，爰請求三百萬元之慰撫金。
  (二)聲明：(1)被告應連帶給付原告一千二百三十一萬六千二百十九元，及自九十四年
    一月二十八日（即原告九十四年一月十九日綜合辯論意旨狀送達翌日）起至清償
    日止，按年息百分之五計算之利息；(2)原告願供擔保，請准宣告假執行。
二、被告則以：
  (一)肇事當時被告戊○○之車速僅約時速二十公里，而原告騎乘機車速度達時速四十
    公里，且被告戊○○係自紅燈轉綠燈之十字路口起動，車速當然緩慢；況被告戊
    ○○所駕駛汽車係手排而非自動變速，啟動時須先排一擋，經過十多公尺後，始
    能轉換為二檔，當時車速頂多二十公里；又被告戊○○係依規定變換車道，右轉
    彎前已先看後視鏡，確認右方及右後方並無來車，始打右轉彎方向燈右轉。本件
    係被告戊○○自內側車道變換車道行經外側車道大約十公尺以後發生碰撞，足見
    係原告車速太快，致發生碰撞。又依台灣省台中市區車輛行車事故鑑定委員會鑑
    定意見書認為：戊○○由內車道變換往外車道時未讓直行車先行為肇事主因；丁
    ○○駕駛重機車疏未注意車前狀況為肇事次因，則原告與有過失，依民法第二百
    十七條之規定，有過失相抵之適用。又原告與被告戊○○之車輛發生碰撞後，原
    告原僅受有輕微擦傷，係因撞擊訴外人統聯汽車客運股份有限公司（下稱統聯客
    運）之鐵製站牌，始加重傷勢，原告應向訴外人統聯客運請求，其僅選擇性對被
    告二人起訴，並不適當。
  (二)又依台北榮民總醫院函鑑定之資料，原告僅係喪失下肢勞動能力，上肢並未完全
    喪失勞動能力，以目前醫療技術，若持續治療，病情應可改善。另關於原告請求
    之項目，其中：(1)醫藥費中關於證明書費及伙食費應不得請求，且二次救護車費
    用之支出有重複請求；(2)看護費部分不爭執其必要性，但原告請求之金額過高；
    (3)喪失減少勞動能力部分：依上開所述，原告上肢並非完全喪失勞動能力；(4)增
    加生活上需要部分，對於看護墊每日二片之用量是否過高，有斟酌之必要；(5)慰
    撫金應以三十萬元為適當。
  (三)又被告勤力公司在刑事案件中，已支付原告二十萬元，另被告勤力公司派員及被
    告戊○○去探視原告時，已另支付慰問金六千元，應自賠償額中扣除等語資為抗
    辯。
  (四)聲明：(1)原告之訴及假執行之聲請均駁回；(2)如受不利判決，願供擔保請准宣告
    免為假執行。
三、本件兩造不爭執事項：
　(一)被告戊○○係被告勤力公司司機，以駕駛自小客車載運貨物為業，為從事駕駛業
    務之人。
  (二)被告戊○○於九十二年六月二十三日早上，駕駛車牌號碼二四三二─ＤＢ自小客
    車，由臺中市○○○路往漢口路方向行駛，於同日早上六時二十分許，行駛於臺
    中市○○路○段六十一號前內側快車道上，因變換車道駛入外側快車道，擦撞同
    向外側快車道上直行在後之原告所騎乘車牌號碼ＨＫ八─四三一號之重型機車，
    致原告人車倒地，而受有第五胸椎壓迫性骨折及第六、七節頸椎脫位性骨折合併
    下肢完全癱瘓之重大難治之重傷害。
　(三)原告已領取被告給付之二十萬元、六千元慰問金及強制汽車責任保險一百十八萬
    九千一百四十九元。
四、得心證之理由：
    本件兩造之爭執，在於原告請求之各項金額是否有理由？原告就本件車禍之發生
    ，是否亦有過失，有無過失相抵之適用？
  (一)本件原告所主張被告戊○○於前揭時、地駕駛前開自小客車，應注意汽車在雙向
    四車道行駛變換車道時，應讓直行車先行，並應注意安全距離，而依當時路況、
    天候及視野，又無不能注意之情事，竟疏於注意，貿然變換車道駛入外側快車道
    ，擦撞同向外側快車道上直行在後之原告所騎乘上開重型機車，致原告受有第五
    胸椎壓迫性骨折及第六、七節頸椎脫位性骨折合併下肢完全癱瘓之重大難治之重
    傷害等事實，為兩造所不爭，並有診斷證明書為證，並經本院調取本院九十二年
    度交易字第五四一號刑事卷宗核閱屬實，原告前開之主張，自堪信為真實。
  (二)按汽車在雙向四車道行駛變換車道時，應讓直行車先行，並應注意安全距離，道
    路交通安全規則第九十八條第一項第六款定有明文。查被告戊○○駕車自應遵守
    上揭規定，且依當時情狀，並無不能注意之情形，竟疏不注意，即貿然變換車道
    ，未讓原告之直行車先行，以致肇事，為有過失，且本件經送請臺灣省臺中市區
    車輛行車事故鑑定委員會鑑定及臺灣省汽車肇事覆議鑑定委員會覆議結果，亦均
    認被告戊○○由內車道變換往外車道時未讓直行車先行，為肇事主因，有臺灣省
    臺中市區行車事故鑑定委員會九十二年十一月十二日中市鑑字第九二一二八一號
    函附鑑定意見書及臺灣省行車事故覆議鑑定委員會九十三年二月十九日府覆議字
    第九二一一五三六號覆議函在卷可稽，是被告戊○○就本件車禍致原告受傷，應
    負過失責任甚明，且被告戊○○前開過失行為與原告所受之前開傷害間，顯有相
    當因果關係，亦堪認定。
  (三)按因故意或過失，不法侵害他人之權利者，負損害賠償責任；汽車、機車或其他
    非依軌道行駛之動力車輛，在使用中加損害於他人者駕駛人應賠償因此所生之損
    害；不法侵害他人身體、健康者，對於被害人因此喪失或減少勞動能力，或增加
    生活上之需要時，應負損害賠償責任；不法侵害他人之身體、健康、名譽、自由
    、信用、隱私、貞操，或不法侵害其他人格法益而情節重大者，被害人雖非財產
    上之損害，亦得請求賠償相當之金額；又受僱人因執行職務，不法侵害他人之權
    利者，由僱用人與行為人連帶負損害賠償責任，民法第一百八十四條、第一百九
    十一條之二前段、第一百九十三條第一項、第一百九十五條、第一百八十八條第
    一項前段分別定有明文。本件被告戊○○於執行職務時因過失不法侵害原告身體
    ，已如前述，而被告勤力公司對其為被告戊○○之僱用人並不爭執，自應就原告
    所受損害，與被告戊○○連帶負賠償責任。茲就原告請求之金額，是否應予准許
    ，分述如下：
    1.醫療費部分：
      原告主張因被告之侵權行為，支出醫療費用三萬一千一百六十八元，業據提出
      中國醫藥大學附設醫院、中山醫學大學附設醫院醫療明細收據為證，被告就上
      開收據之真正，均不爭執，惟被告抗辯稱：其中證明書費及伙食費應不得請求
      ，且二次救護車費用之支出有重複請求等語。經查：
      (1)按診斷書費及公證費，如係被害人為證明損害發生及其範圍所必要之費用，
        應納為損害之一部分（參照最高法院九十一年五月七日民事庭決議）。依前
        揭說明，本件原告所請求之證書費既為證明損害發生及其範圍所必要之費用
        ，自無自醫療費用中扣除之理。
      (2)又原告主張二次救護車費用，係因九十二年九月二日轉診至其他醫院所必要
        之支出等情，此觀之原告提出之上開醫療收據中載明，自九十二年九月二日
        起之醫療費用均由另一中山醫學大學附設醫院所開立可證，是原告該部分之
        主張為有理由，亦無自醫療費用扣除之必要。
      (3)另關於伙食費部分，因原告縱未住院，生活上亦需有伙食費用之支出，故除
        非係醫生特別指示所須支出之特別伙食費用，否則應認該伙食費用之支出非
        屬原告之損害，況原告提出之醫療收據亦無細目可判斷該部分是否屬其受傷
        治療所必要，其亦未舉證證明之，是原告就住院期間之一般伙食費用，尚不
        得向加害人求償，故本件原告主張住院期間之伙食費一萬二千三百四十五元
        （包括九十二月六月二十三日至八月一日伙食費四千七百八十五元、同年八
        月十三日至九月二日伙食費三千八百二十元、同年九月二日至九月十七日伙
        食費二千一百元、同年八月一日至八月十三日伙食費一千六百四十元），於
        法無據，尚難准許。
      (4)依上，扣除伙食費外，原告就醫療費部分得請求之金額為一萬八千八百二十
        三元，在此範圍之請求為正當，應予准許；超過部分之請求，應無理由，即
        不應准許。
    2.看護費用部分：
      (1)按民法第一百九十三條第一項規定「不法侵害他人之身體或健康者，對於被
        害人因此喪失或減少勞動能力或增加生活上之需要時，應負損害賠償責任」
        ，所稱之增加生活上之需要，係指被害人以前並無此需要，因為受侵害，始
        有支付此費用之需要而言。又因受傷，而由親屬代為照顧被害人之起居，固
        係基於親情，但親屬看護所付出之勞力，並非不能評價金錢，只因兩者身分
        關係密切而免除支付義務，此種親屬基於身分關係之恩惠，自不能加惠於加
        害人，而應比照一般看護情形，認被害人受有相當於看護費之損害，命加害
        人賠償，最高法院八十九年度台上字第一七四九號判決可資參照。
      (2)查原告主張其因前開受傷致生活無法自理，而須僱用看護工照顧看護，此為
        被告所不爭執，而原告自九十二年六月二十四日起至七月二十八日止，均由
        其母親丙○○照料，此業據證人丙○○到庭證述無訛（見本院九十三年十一
        月一日言詞辯論筆錄），依上開說明，原告由其母親代為照顧，亦得請求相
        當於看護費之損害，而原告若請人看護，每日須支出之看護費用為二千二百
        元，此亦據證人即台中市私立德康養護中心負責人乙○○到庭證述明確（同
        上言詞辯論筆錄），是原告就該期間得請求之看護費用應為八萬三千六百元
        （2200×38＝83600），而原告就此部分僅請求三萬三千四百元，自屬有據
        。另原告自九十二年七月二十九日起至同年十一月十日止，僱請台中市私立
        德康養護中心看護，已支出看護費二十二萬六千六百元之事實，業據證人乙
        ○○證述無誤，並有收據八紙可證，自堪信為真實，則原告請求上開看護費
        及相當看護費用之損害共計二十六萬元，為有理由。
      (3)次查原告因前開事故受有第六、七頸椎脫位性骨折合併下肢完全癱瘓、第五
        胸椎壓迫性骨折等傷害，現雙下肢肢體癱瘓合併大小便失禁，生活無法自理
        而需專人照顧等情，有上開診斷證明書附卷可稽，是原告日後亦須他人照顧
        ；而原告係四十九年七月二十二日出生，亦有上開診斷證明書可參，自九十
        二年十一月十一日起至死亡時止，尚有平均餘命三十五‧三年，為被告所不
        爭，亦堪信為真實，而原告主張聘僱外勞看護，每三年所需支出之費用為七
        十七萬三千九百四十六元（含申請代辦費用一萬五千元、假日加班費五百二
        十八元、每月就業安定費二千元、每年意外保險費三百十八元、每月雇主支
        付之健保費七百七十元及外勞之來回機票一萬二千元），平均每年支出二十
        五萬七千九百八十二元等情，有申請外籍監護工之支出明細可憑，又依第一
        年不扣除中間利息之複式霍夫曼係數計算法，扣除中間利息後，原告請求被
        告一次給付相當看護費用之損害應為五百三十萬二千五百十四元【計算式：
        257982 （每年所需之看護費用×20.553815（三十五年之複式霍夫曼係數）
        ＝0000000元（小數點以下四捨五入）】，該請求應屬有據，自應准許。
      (4)故原告請求包括已支出之看護費用與日後相當看護費用之損害，合計為五百
        五十六萬二千五百十四元，為有理由，應予准許。
    3.喪失勞動能力部分：
      (1)本件被告雖抗辯稱：原告僅係喪失下肢勞動能力，上肢並未完全喪失勞動能
        力，以目前醫療技術，若持續治療，病情應可改善云云；惟查，原告因前開
        事故頸椎第六、七節骨折併滑脫及胸椎第五、六節壓迫性骨折，造成目前兩
        側下肢肌力０（完全癱瘓），殘障等級為二，及兩側上肢肌力四（無力），
        其下肢勞動能力喪失百分之百等情，有行政院國軍退除役官兵輔導委員會台
        北榮民總醫院九十三年十二月七日北總神字第０九三００一四六八四號書函
        可稽，再參酌勞工保險殘廢給付標準表之記載，堪認原告喪失勞動能力百分
        之百，且係喪失至其可退休之年齡止。而原告係四十九年七月二十二日生，
        已如前述，其自九十二年六月二十三日事故發生起算至原告六十歲退休時，
        尚有十七年又二十九日之工作時間，原告請求以十七年計算，自無不可，被
        告對此亦不爭執。
      (2)又本件原告自始未提出每月薪資所得證明，本院參酌原告之年齡、教育程度
        僅為高職畢業、經濟狀況等一切情狀，認原告每月工作之收入以勞動基準法
        所規定之基本工資每月一萬五千八百四十元計算為適當，原告亦主張以此計
        算每月薪資所得，被告對此亦不爭執，則原告得請求喪失勞動能力之期間共
        十七年（即二百零四個月），且依霍夫曼式扣除依法定利率計算中間利息一
        次賠償之喪失勞動能力損害即為二百三十四萬三千五百九十八元【即月別
        5/12%複式霍夫曼計算法（扣除中間利息），計算式：15840（每月最低勞動
        薪資）×147.00000000＝0000000元（小數點以下四捨五入）】，此部分之
        請求為有理由，逾此部分之請求，即屬無據，不應准許。
    4.增加生活上需要部分：
      (1)原告因此次車禍共計已支出尿布、看護墊、膠帶、氣墊床、氣墊座、輪椅、
        束腹帶、發聲閥、敷料、清創傷口凝膠、頸圈、浣腸、ＯＰ．Tegatenw、手
        套、人工皮、彈性襪、抽痰管、記憶枕、燕麥粉、高纖錠、寧嗽散、氣切固
        定帶、胃管、軟式手損球、頸枕、觸覺球等共五萬一千零三十五元，原告主
        張扣除其中雞精、頭枕、中藥（痱子粉）、牙刷、補體素、燕麥粉，並請求
        四萬八千八百八十二元，並有收據影本可按，被告對此亦不爭執（見本院九
        十四年二月二日言詞辯論筆錄），是原告此部分之請求為有理由。
      (2)又原告主張現已呈大小便失禁之狀態，終生均需使用尿布及看護墊等情，為
        被告所不爭執，堪信此部分之主張為真實。被告雖抗辯稱：看護墊每日二片
        之用量過高云云，惟原告現雙下肢肢體癱瘓合併大小便失禁，已如前述，是
        為維持原告居家床鋪設備之清潔，其使用看護墊係屬必要，且為避免原告因
        終日使用尿布致下半身不適，本院認原告請求每日使用二片看護墊應屬合理
        ，是原告主張一年需使用之看護墊為七百三十片（即九十一．二五包，每包
        八片）應屬有據。另原告主張每日使用尿布六片，一年使用二千一百九十片
        （即二百十九包，每包十片），且每包尿布二百四十八元、每包看護墊九十
        三元一節，為被告所不爭執，則原告一年所需之尿布及看護墊之費用為六萬
        二千七百九十八元【219×248＋91.25×93＝62798元（小數點以下四捨五入
        ）】，而原告之平均餘命三十五‧三年，已如前述，依第一年不扣除中間利
        息之複式霍夫曼係數計算法，扣除中間利息後，原告請求一次給付其終身需
        支出之尿布及看護墊之費用即為一百二十九萬零七百三十八元【計算式：
        62798（每年所需之尿布及看護墊之費用）×20.553815（三十五年之霍夫曼
        係數）＝0000000元（小數點以下四捨五入）】，該部分請求自屬有據，應
        予准許。
    5.精神慰撫金部分：
      (1)按慰藉金之賠償須以人格權遭遇侵害，使精神上受有痛苦為必要，其核給之
        標準固與財產上損害之計算不同，然非不可斟酌雙方身分資力與加害程度，
        及其他各種情形核定相當之數額，最高法院五十一年臺上字第二二三號著有
        判例可資參照。又人格權遭遇侵害而受有精神上之痛苦，於請求賠償精神慰
        撫金時，其核給之標準須參酌實際加害情形、被害人之身分、地位與加害人
        之經濟狀況等關係定之。
      (2)本院審酌本件被告戊○○現年二十八歲，原係擔任司機工作，而原告現年四
        十四歲，正值壯年，因受上開傷害致下肢肢體癱瘓合併大小便失禁，其痛苦
        之情節非輕，且原告教育程度為高職畢業，另參酌兩造之社會身分、地位、
        教育程度、財產經濟狀況、工作、被告勤力公司之資力等事實，認原告請求
        賠償精神慰撫金三百萬元尚屬過高，應核減為一百五十萬元。
    6.綜上所述，原告因本件車禍受傷所致損害合計為一千零七十一萬五千六百七十
      三元。
  (四)另按損害之發生或擴大，被害人與有過失者，法院得依民法第二百十七條第一項
    規定，減輕或免除被告賠償金額。本件被告抗辯原告就該車禍之發生亦與有過失
    等語；經查，本件車禍係因被告戊○○由內車道變換往外車道時未讓直行車先行
    ，為肇事主因，另原告駕駛重機車疏未注意車前狀況，為肇事次因，有上開臺灣
    省臺中市區行車事故鑑定委員會函附鑑定意見書及臺灣省行車事故覆議鑑定委員
    會覆議函附於前開刑事卷可證，並經本院調取前開刑事卷宗核閱無誤，自堪信為
    真實。故本院斟酌本件事故發生經過，及兩造應負之注意義務情節、前開過失程
    度等情，認被告戊○○既為肇事主因，應負擔百分之七十之責任，原告為肇事次
    因，應負擔百分之三十之責任，又依上開過失相抵之規定，原告得請求被告賠償
    之數額應依此比例減輕為七百五十萬零九百七十一元（其計算方式為：（
    00000000X0.7＝0000000，小數點以下四捨五入），逾此部分為無理由，不應准
    許。
  (五)再按保險人依強制汽車責任保險法規定給付之保險金，視為加害人或被保險人損
    害賠償金額之一部分；加害人或被保險人受賠償請求時，得扣除之，強制汽車責
    任保險法第三十條定有明文。查原告因此次車禍而自保險公司領取汽車強制責任
    保險金共一百十八萬九千一百四十九元，為兩造所不爭，依前開說明，應自本件
    損害賠償金額中扣除；另原告對已分別領取被告給付之二十萬元、六千元慰問金
    亦不爭執，此部分之損害既已受償，亦應自本件損害賠償金額中扣除，則扣除後
    ，原告得請求被告賠償六百一十萬五千八百二十二元（0000000－0000000－
    000000－6000＝0000000）。
  (六)末按連帶債務之債權人，得對債務人中之一人，或數人，或其全體，同時或先後
    請求全部或一部之給付，民法第二百七十三條定有明文。本件被告雖抗辯稱：原
    告與被告戊○○之車輛發生碰撞後，原告原僅受有輕微擦傷，係因撞擊訴外人統
    聯客運之鐵製站牌，始加重傷勢，應向訴外人統聯客運請求，其僅選擇性對被告
    二人起訴，並不適當云云。惟查，原告所受上開傷害與被告戊○○之過失所致本
    件車禍間有有相當因果關係，已如前述，又被告勤力公司係被告戊○○之僱用人
    ，是被告二人自應就原告所受損害負連帶賠償責任。至訴外人統聯客運究否應對
    原告所受之損害負連帶賠償責任，此乃另一問題，是原告對被告戊○○、統聯客
    運二人起訴請求連帶賠償，依上開規定，並無不合，被告二人此部分之辯解，為
    無理由，附此敘明。
  (七)綜上所述，原告依侵權行為之法律關係，請求被告二人連帶賠償六百一十萬五千
    八百二十二元，並均自原告九十四年一月十九日綜合辯論意旨狀繕本送達被告之
    翌日（即九十四年一月二十八日）起至清償日止，按年息百分之五計算之利息部
    分為有理由，逾此部分之請求，於法不合，應予駁回。
  (八)兩造均陳明願供擔保，聲請宣告假執行或免為假執行，經核原告勝訴部分，合於
    法律規定，爰分別酌定相當之擔保金額宣告之；至原告其餘假執行之聲請，因訴
    之駁回而失所附麗，應予駁回，附此敘明。
  (九)本件事證已臻明確，兩造其餘之攻擊方法及舉證，於判決之基礎及結果均不生影
    響，無予一一論列之必要，併此敘明。
五、據上論結：本件原告之訴為一部有理由，一部無理由，應依民事訴訟法第七十九
    條、第八十五條第二項、第三百九十條第二項、第三百九十二條，判決如主文。
中　　　華　　　民　　　國　　九十四　　年　　　二　　　月　　二十五　　日
                                臺灣臺中地方法院民事第三庭
~B法　　　官　卓進仕
右為正本係照原本作成。
如對本判決上訴，須於判決送達後廿日內向本院提出上訴狀（須附繕本）。
中　　　華　　　民　　　國　　九十四　　年　　　二　　　月　　二十五　　日
~B法院書記官　李玉容
